臺灣臺北地方法院刑事判決　　　　　　 100年度易字第1935號
公　訴　人　台灣台北地方法院檢察署檢察官
被　　　告　張秉東
上列被告因違反毒品危害防制條例案件，經檢察官提起公訴（
100年度毒偵字第1674號），本院判決如下：
    主  文
張秉東施用第二級毒品，累犯，處有期徒刑柒月。
    事  實
一、張秉東前於民國87年間，因施用毒品案件，經法院裁定送觀
    察、勒戒後，因有繼續施用傾向，再經法院裁定施以強制戒
    治，嗣經裁定停止戒治，所餘戒治期間付保護管束，於88年
    9月19日保護管束期滿未經撤銷停止戒治，而執行完畢；嗣
    於88年間，又因施用毒品案件，經本院以88年度毒聲字第
    2130號裁定送觀察、勒戒，因有繼續施用傾向，經法院裁定
    施以強制戒治，於89年1月18日執行完畢；再因施用毒品案
    件，於同年經檢察官起訴並聲請強制戒治，起訴部分經本院
    以89年度易字第2068號判處有期徒刑6月確定，強制戒治部
    分經本院以89年度毒聲字第2345號裁定令入戒治處所施以強
    制戒治，嗣於90年11月26日停止戒治，所餘戒治期間付保護
    管束，於91年1月15日保護管束期滿而執行完畢。詎復基於
    施用第二級毒品甲基安非他命之犯意，於100年4月9日9時43
    分許為警採尿時回溯96小時內，在台北市○○區○○街22巷
    19號3樓住處，以燒烤吸食煙霧方式，施用甲基安非他命1次
    。嗣因張秉東係列管矯治毒品調驗人口，經警通知驗尿，鑑
    驗結果呈安非他命、甲基安非他命陽性反應，始悉上情。
二、案經新北市政府警察局中和第一分局報告台灣台北地方法院
    檢察署檢察官偵查起訴。
    理  由
一、被告對於公訴人所提之證據資料及以下本院作為判斷依據之
    各項證據資料，均不爭執其證據能力，本院審酌該等言詞供
    述及書面作成時之情況認為適當，均無不宜作為證據之情事
    ，依刑事訴訟法第159條之5規定，均得作為證據。
二、上開事實，業據被告張秉東坦承不諱，且其為警採集之尿液
    送驗結果，呈安非他命、甲基安非他命陽性反應，此有台灣
    檢驗科技股份有限公司濫用藥物檢驗報告、新北市政府警察
    局中和第一分局毒品危害防制條例案犯罪嫌疑人姓名及代碼
    對照表、新北市政府警察局查獲毒品案件尿液檢體監管紀錄
    表附卷可稽，足見被告自白與事實相符，應可採信。本件事
    證明確，被告犯行洵堪認定。
三、按毒品危害防制條例於92年7月9日修正公布，自93年1月9日
    施行，其中第20條、第23條將施用毒品之刑事處遇程序，區
    分為「初犯」及「5年內再犯」、「5年後再犯」。依其立法
    理由之說明：「初犯」，經觀察勒戒或強制戒治後，應為不
    起訴處分或不付審理之裁定；經觀察勒戒或強制戒治執行完
    畢釋放後，「5年內再犯」者，因其再犯率甚高，原實施之
    觀察勒戒及強制戒治既已無法收其實效，爰依法追訴或裁定
    交付審理。至於經觀察勒戒或強制戒治執行完畢釋放後，「
    5年後再犯」者，前所實施之觀察勒戒或強制戒治已足以遮
    斷其施用毒品之毒癮，為期自新及協助其斷除毒癮，仍適用
    「初犯」規定，先經觀察勒戒或強制戒治之程序。從而依修
    正後之規定，僅限於「初犯」及「5年後再犯」二種情形，
    始應先經觀察勒戒或強制戒治程序。倘被告於5年內已再犯
    ，經依法追訴處罰，縱其第3次（或第3次以上）再度施用毒
    品之時間，在初犯經觀察勒戒或強制戒治執行完畢釋放5年
    以後，已不合於「5年後再犯」之規定，且因已於「5年內再
    犯」，顯見其再犯率甚高，原實施觀察、勒戒或強制戒治，
    已無法收其實效，即應依該條例第10條處罰（最高法院95年
    度第7次刑事庭會議決議第2點參照）。經查，本件被告前因
    施用毒品案件，於88年9月19日強制戒治執行完畢，惟其於
    釋放後5年內，於89年間因施用毒品案件，經本院以89年度
    易字第2068號判處有期徒刑6月確定，此有台灣高等法院被
    告前案紀錄表在卷可參，揆諸前開法條及說明，被告所為
    本件施用甲基安非他命之犯行，並無「初犯」規定之適用，
    而應直接訴追處罰。
四、核被告所為，係犯毒品危害防制條例第10條第2項之施用第
    二級毒品罪。被告持有毒品之低度行為，為施用之高度行為
    所吸收，不另論罪。被告前因施用毒品案件，分別經台灣板
    橋地方法院以97年度訴字第1277號判處有期徒刑8月確定，
    及本院以97年度訴字第2026號、97年度簡字第4551號判處有
    期徒刑10月、4月確定，後二案合併定應執行刑有期徒刑1年
    ，與前案接續執行，於99年4月10日縮刑期滿執行完畢，有
    台灣高等法院被告前案紀錄表在卷可按，其受有期徒刑之執
    行完畢後，5年以內故意再犯本件有期徒刑以上之罪，為累
    犯，依刑法第47條第1項之規定加重其刑。爰審酌被告經送
    觀察、勒戒、強制戒治及入監執行，均無法戒除毒癮，及被
    告自82年間起即犯麻醉藥品管理條例案件，而自毒品危害防
    制條例施行以來，即有12次之施用毒品案件，其施用毒品之
    次數甚多等一切情狀，量處如主文所示之刑。
據上論斷，應依刑事訴訟法第284條之1、第299條第1項前段，毒
品危害防制條例第10條第2項，刑法第11條前段、第47條第1項，
判決如主文。
本案經檢察官郭郁到庭執行職務
中    華    民    國   100    年    7     月    29    日
                  刑事第七庭    法      官  林欣苑
上正本證明與原本無異。
如不服本判決應於收受送達後10日內向本院提出上訴書狀，並應
敘述具體理由；其未敘述上訴理由者，應於上訴期間屆滿後20日
內向本院補提理由書（均須按他造當事人之人數附繕本）「切勿
逕送上級法院」。
                                書  記  官  莊怡仙
中    華    民    國   100    年    7     月    29    日
附錄所犯法條
毒品危害防制條例第10條
施用第一級毒品者，處 6 月以上 5 年以下有期徒刑。
施用第二級毒品者，處 3 年以下有期徒刑。